【裁判字號】    90,訴,2044
【裁判日期】    901016
【裁判案由】    搶奪
【裁判全文】
臺灣臺中地方法院刑事判決                          九十年度訴字第二四四號
    公  訴  人  臺灣臺中地方法院檢察署檢察官
    被      告  庚○○
                甲○○
右列被告因搶奪案件，經檢察官提起公訴（九十年度偵字第一二七四二號），本院判
決如左：
    主  文
庚○○共同連續意圖為自己不法之所有，而搶奪他人之動產，處有期徒刑貳年。
甲○○共同意圖為自己不法之所有，而搶奪他人之動產，處有期徒刑捌月。
    事  實
一、庚○○意圖為自己不法之所有，並基於概括之犯意，連續於（一）民國（下同）
    九十年七月七日上午七時許，在臺中縣東勢鎮○○路四二０號前，見乙○○走路
    行經該處，左手攜帶一只皮包，庚○○乃趁乙○○不備之際，騎乘車牌號碼ＫＢ
    Ｆ─五一一號機車（該機車係庚○○向不知情之友人張文秀所借得），自乙○○
    左方經過，並伸手搶奪乙○○手上之皮包（內有現金約新台幣【下同】七萬六千
    八百元，提款卡、信用卡、健保卡及身分證等證件），得手後迅即逃離現場，並
    取出現金供己花用，其餘之皮包及證件等物則丟棄在大甲溪中；（二）九十年七
    月十日上午十時十分許，在臺中縣東勢鎮○○○街六十號前，見魏徐秋（起訴書
    誤載為辛○○）左腋下挾帶一只皮包走路行經該處，庚○○乃趁魏徐秋不備之際
    ，騎乘車牌號碼ＫＢＦ─五一一號機車，自魏徐秋後方搶奪魏徐秋左腋下之皮包
    （內有現金約一萬元、身分證及健保卡等物），得手後立即騎車逃離現場，並取
    出現金花用，將皮包及證件等物丟棄在大甲溪中；（三）九十年七月十一日上午
    九時五十分許，在臺中縣東勢鎮○○○街接近中正路交岔路口附近，見鄭琇珍走
    路行經該處，腋下挾有皮夾一只，庚○○乃趁鄭琇珍不備之際，騎乘車牌號碼Ｋ
    ＢＦ─五一一號機車，自鄭琇珍身旁經過，並伸手搶奪鄭琇珍腋下之皮包（內有
    現金約四千元、提款卡、信用卡及健保卡等證件），得手後隨即騎車逃離現場，
    並取出現金供己花用，且將皮包及證件丟棄在臺中縣東勢鎮河濱公園旁之水溝內
    （按該丟棄皮包及證件經路人於同日下午五時許發現後已返還鄭琇珍本人）；（
    四）於九十年七月十一日下午三時許，庚○○與友人甲○○相約在東勢火車站見
    面，因甲○○說其汽車沒油，庚○○乃告知其有搶奪路人皮包之事，其二人乃共
    同基於意圖為自己不法所有之犯意聯絡，由甲○○騎上開ＫＢＦ─五一一號機車
    ，庚○○坐在後座，在臺中縣東勢鎮○街道上閒逛，並尋找作案目標，於同日下
    午四時二十分許，在臺中縣東勢鎮○○街與中和巷口時，見丙○○騎乘機車行經
    該處速度緩慢，且機車前置物籃內有放一只黑色皮包，二人便鎖定之，由甲○○
    騎機車靠近丙○○之機車旁，趁丙○○疏於防備之際，由庚○○動手搶奪取走丙○○機車置物籃內之皮包（內有現金一千餘元及行動電話一支），得手後加速逃
    離現場，其二人並取出現金一千元供甲○○之汽車加油，餘朋分後再將皮包丟棄
    在大甲溪中；（五）於九十年七月十六日上午八時四十分許，在臺中縣東勢鎮○○街一一三號附近，見丁○○走路行經該處左手腋下挾著一只皮包，庚○○乃騎
    乘車牌號碼ＴＩＡ─二一二號機車（該機車係庚○○之母所有供庚○○平日騎用
    ）趨近丁○○身旁，並藉口向丁○○問話，丁○○回答時疏於注意防範之際，動
    手搶奪丁○○左手腋下之皮包（內有現金九千五百元，惟其中九千元係放在皮包
    之夾層內、另有金融提款卡四張、信用卡三張、身分證一張及健保卡三張等物）
    ，得手後立刻逃離現場，庚○○則取出皮包內現金五百元花用，另將皮包（連同
    夾層內未被庚○○發現之九千元現金）及證件等物丟棄在臺中縣東勢國小後方之
    產業道路旁；（六）於九十年七月十六日上午九時十分許，在臺中縣石岡鄉○○
    街石岡國小旁，庚○○見戊○○走路行經該處手上拿著一只黑色小皮包，其乃趁
    戊○○不備之際，騎乘車牌號碼ＴＩＡ─二一二號機車，自戊○○後方經過，並
    伸手搶奪戊○○手上之皮包（內有現金六百元），得手後立即逃離現場，取出現
    金供己花用，將皮包丟棄；（七）於九十年七月二十一日上午七時十五分許，在
    臺中縣東勢鎮本街與第二橫街口，見己○○走路行經該處且左手攜帶一只皮包，
    其則趁己○○疏於防備之際，騎乘車牌號碼ＴＩＡ─二一二號機車，自己○○左
    後方經過，並伸手搶奪己○○手上之皮包（內有現金約一千二百元、健保卡及鑰
    匙等物），得手後立迅速逃離現場，取出現金供己花用，將皮包丟棄。嗣因己○○看見庚○○之機車車牌號碼尾數係二一二號，乃報警處理後，經警循線於九十
    年七月二十一日上午十時許，至庚○○位於臺中縣東勢鎮○○街九十九巷六號住
    處調查，庚○○乃坦承犯案供出上情，並協同警方至（在押）臺中縣東勢鎮東勢
    國小後方之產業道路旁，取獲其先前所丟棄之丁○○之皮包、夾層內之現金九千
    元、信用卡三張、提款金融卡四張、健保卡三張及身分證一張等物（均已發還丁○○）。
二、案經臺中縣警察局東勢分局報請臺灣臺中地方法院檢察署檢察官偵查起訴。
    理  由
一、訊據被告庚○○對右揭騎機車搶奪之犯罪事實，均坦承不諱，惟就搶奪被害人乙○○部分，其則辯稱：該案伊僅搶奪得現金一萬餘元，並沒有搶到七萬六千八百
    元云云。訊之被告甲○○固坦承有於九十年七月十一日下午三時許，騎機車載庚○○在臺中縣東勢鎮○街道上閒逛，後有自庚○○處取得一千元加油之事實，惟
    否認有何犯行，辯稱：伊不曉得庚○○要搶路人皮包，伊都不知情云云。經查：
    （一）被告庚○○所坦承搶奪之事實，經核與被害人乙○○於警訊及本院審理中
    、被害人魏徐秋、鄭琇珍、丙○○、丁○○、戊○○、己○○等人於警訊中指述
    情節相符，並有被害人丁○○領回被搶奪之物出具之贓物認領據一紙附卷可稽；
    （二）被害人乙○○於九十年七月七日上午七時許被搶後，隨即於同日上午八時
    至東勢派出所報案並在警訊中明確陳稱：伊被搶之黑色皮包內有現金七萬六千八
    百元，伊係在上午六時五十分在豐勢路彰化銀行提款機提領七萬元現金等語；嗣
    於本院九十年九月二十一日審理中亦明確指稱：伊在被搶之前，有用提款卡在彰
    化銀行東勢分行領錢，伊用伊之夫林清茂之提款卡領了五萬八千元，伊個人之提
    款卡領了一萬二千元，而伊之皮包內原先就有六千八百元左右之現金，都在皮包
    內一起被搶走，且伊當天原本是要去高雄購買怪手零件，所以才領了七萬元的現
    金出來，伊是剛領了沒有幾分鐘就被搶了等語，衡情被害人乙○○既甫從銀行領
    出現金，就被搶之金額應無誤記之可能，且亦無謊報之必要，綜上所述，就乙○○被搶之金額部分，應認乙○○所述為真；（三）被告甲○○雖矢口否認有參與
    搶奪之事實，惟查：被告庚○○於警訊、偵查及本院審理中均明確供稱被告甲○○有參與搶奪，於本院九十年八月二十三日、九月二十一日審理中亦供稱：伊與
    甲○○見面後，他說他的汽車沒油，伊向他說之前自己一人行搶路人皮包，所以
    當時伊等才會騎機車去尋找目標行搶，伊搶路人的皮包，甲○○知道，當時伊跟
    他講好的，他負責騎機車，伊負責行搶皮包，騎機車在路上逛時，就打算要搶皮
    包，而且是由甲○○負責騎機車靠近路人，伊才能下手行搶等語，是依被告庚○○所供均明確供稱被告甲○○自始均知悉搶奪之事；再者，本件被害人丙○○於
    警訊中供稱：伊騎機車經過臺中縣東勢鎮○○街與中和巷口時，突然從後方由兩
    名男子共乘乙部機車，由後座之男子將伊放在車籃內之黑色皮包搶奪取走，當時
    伊遭搶後，伊有追趕，但他們速度很快，伊只記得背影等語，足證本案被告甲○○騎機車後載被告庚○○行搶時，甲○○除配合將機車靠近被害人丙○○之機車
    旁邊，以方便被告庚○○行搶外，於得手後，甲○○亦馬上加速逃離現場，致被
    害人丙○○追趕不及，且從被告甲○○事後亦分取得一千元現金供加油等情觀之
    ，足認被告甲○○事前應已知悉要共同搶奪路人之皮包，其事後所辯，顯係犯後
    避重就輕之詞，不足採信。綜上所述，本案事證明確，被告二人犯行均堪認定。
二、核被告二人所為，均係犯刑法第三百二十五條第一項之搶奪罪。被告庚○○就搶
    奪被害人丙○○之犯行，與被告甲○○彼此間，有犯意聯絡及行為分擔，為共同
    正犯。被告庚○○先後七次搶奪犯行，時間緊接，手段及犯罪構成要件相同，顯
    係基於概括之犯意反覆為之，為連續犯，應依刑法第五十六條之規定論以一罪，
    並加重其刑。爰審酌被告二人犯罪之動機、目的、手段、品行及智識程度、所為
    嚴重威脅社會安寧與治安及被告庚○○犯後坦承犯行，被告甲○○否認犯行之態
    度等一切情狀，各量處如主文所示之刑。
據上論斷，應依刑事訴訟法第二百九十九條第一項前段，刑法第二十八條、第五十六
條、第三百二十五條第一項，判決如主文。
中      華      民      國      九十      年      十      月    十六    日
                                          法  官  李  悌  愷
右正本證明與原本無異。
如不服本判決，應於判決送達後十日內向本院提出上訴狀，上訴於臺灣高等法院臺中
分院( 須附繕本 )。
                                          書記官
中      華      民      國      九十      年      十      月    十六    日
附錄論罪科刑法條：
刑法第三百二十五條第一項：
意圖為自己或第三人不法之所有，而搶奪他人之動產者，處六月以上五年以下有期徒
刑。


司法院資訊處製作；財團法人民間司法改革基金會備份。
